【裁判字號】    97,上訴,998
【裁判日期】    970611
【裁判案由】    毒品危害防制條例
【裁判全文】
臺灣高等法院刑事判決                 97年度上訴字第998號
上  訴  人  臺灣宜蘭地方法院檢察署檢察官
上  訴  人
即  被  告  乙○○
                    （
選任辯護人  胡世斌律師
上  訴  人
即  被  告  甲○○
                    （
選任辯護人  法扶律師  吳鴻奎律師
上列上訴人，因被告毒品危害防制條例案件，不服臺灣宜蘭地方
法院96年訴字第303號，中華民國97年1月16日第一審判決（起訴
案號：臺灣宜蘭地方法院檢察署96年度毒偵字第558號、559號、
628號，96年偵字第1996號），提起上訴，本院判決如下：
    主  文
原判決關於乙○○、甲○○販賣第一級毒品暨定應執行刑部分均
撤銷。
乙○○販賣第一級毒品，各處如附表一所示之刑，附表三所示之
毒品，均沒收銷燬，包裝袋拾貳個，均沒收，犯罪所得財物，均
沒收，如全部或一部不能沒收時，以其財產抵償。又共同販賣第
一級毒品，各處如附表二所示之刑，附表三所示之毒品，均沒收
銷燬，包裝袋拾貳個，均沒收，犯罪所得財物與甲○○連帶沒收
，如全部或一部不能沒收時，以其等財產抵償。應執行有期徒刑
拾陸年陸月，附表三所示之毒品，均沒收銷燬，包裝袋拾貳個，
均沒收。販賣第一級毒品合計所得新臺幣伍萬肆仟元，均沒收（
其中新臺幣貳萬捌仟元與甲○○連帶沒收），如全部或一部不能
沒收時，以其等財產抵償。
甲○○共同販賣第一級毒品，累犯，各處如附表二所示之刑，附
表三所示之毒品，均沒收銷燬，包裝袋拾貳個，均沒收，犯罪所
得財物與乙○○連帶沒收，如全部或一部不能沒收時，以其等財
產抵償。應執行有期徒刑拾伍年捌月，附表三所示之毒品，均沒
收銷燬，包裝袋拾貳個，均沒收，販賣第一級毒品合計所得新臺
幣貳萬捌仟元，與乙○○連帶沒收，如全部或一部不能沒收時，
以其等財產抵償。
其他上訴駁回。
    事  實
一、甲○○前因施用毒品案件，經台灣宜蘭地方法院以93年毒聲
    字第263 號裁定送觀察勒戒後，認無繼續施用毒品之傾向，
    經臺灣宜蘭地方法院檢察署檢察官於93年11月17日以93年度
    毒偵字第751 號為不起訴處分確定，又因施用毒品案件，經
    同院判處有期徒刑8月、3月，定執行刑10月確定，94年11月
    7日入監執行，95年8月29日縮刑期滿執行完畢。乙○○明知
    毒品危害防制條例第2條第2項第1 款所定第一級毒品海洛因
    ，不得販賣，竟基於販賣第一級毒品海洛因牟利之犯意，於
    附表一所示時間、地點，以附表一所示之方式，販賣第一級
    毒品海洛因予附表一所示之吳銀河四次、游增華九次，以此
    獲得如附表一所示之販賣毒品所得新台幣（下同）二萬六千
    元。又承販賣第一級毒品海洛因牟利之犯意，與甲○○共同
    基於販賣第一級毒品海洛因牟利之犯意聯絡及行為分擔，於
    附表二所示時間地點，以附表二所示方式，共同販賣第一級
    毒品海洛因予附表二所示之吳銀河一次、李玟慧十次、游增
    華一次、吳政穎二次，以此獲得如附表二所示販賣毒品所得
    二萬八千元。經警對乙○○所用0000000000號行動電話實施
    通訊監察，於96年5月17日下午4時許，為警在宜蘭縣羅東鎮
    ○○○路81號前，在吳銀河所駕駛車牌號碼9T-6391 號自用
    小客車上，於甲○○販賣第一級毒品海洛因予吳銀河之際（
    販賣毒品方式、金額，詳附表二編號1 所示）當場查獲而未
    遂，在甲○○身上扣得第一級毒品海洛因12小包、現金3272
    元、名片盒1個及行動電話1支。隨即在無搜索票，且未先經
    乙○○同意，在宜蘭縣羅東鎮○○○路81號2、3樓乙○○租
    屋處搜索，扣得第一級毒品海洛因9包、第2級毒品安非他命
    1 包（毛重0.74公克）、現金10613元、裝毒品塑膠盒1個、
    裝毒品鐵盒1個、針筒11支、電子秤2 個、毒品殘渣袋1批、
    毒品攪拌匙5支、毒品分裝袋5包、葡萄糖1 包、裝工具紙盒
    及裝針筒皮包各1個、帳冊5本、吸食器1個、純度檢驗器1台
    及行動電話4支（內含0000000000號等SIM卡4張）。
二、案經行政院海岸巡防署海洋巡防總局第一海巡隊及宜蘭縣警
    察局羅東分局，先後報請臺灣宜蘭地方法院檢察署檢察官偵
    查起訴。
    理  由
甲、證據能力部分：
一、按，被告以外之人於審判外之言詞或書面陳述，除法律有規
    定者外，不得作為證據，刑事訴訟法第159條第1項定有明文
    。
(一)就被告乙○○部分，證人吳政穎、吳銀河、游增華、李玟慧
    及甲○○於警詢中之陳述，均屬於被告以外之人於審判外之
    陳述，被告並已否認上開陳述之證據能力，復無刑事訴訟法
    第159條之2至第159條之5例外得為證據之情形，依上開法條
    規定，上開證人於警詢中之陳述，均無證據能力。
(二)就被告甲○○部分，證人吳政穎、吳銀河、游增華、李玟慧
    及乙○○於警詢中之陳述，屬於被告以外之人於審判外之陳
    述，被告並已否認上開陳述之證據能力，復無刑事訴訟法第
    159條之2至第159條之5例外得為證據之情形，則依上開法條
    規定，上開證人於警詢中之陳述，無證據能力。
二、就於被告乙○○上開住處搜索所扣得之物，是否具證據能力
    部分：
(一)按，搜索依其程式，可區分為要式搜索與非要式搜索，其中
    非要式搜索又區分為附帶搜索、同意搜索、緊急搜索，此觀
    刑事訴訟法第130條、第131條、第131條之1之規定自明。而
    同意搜索，於經受搜索人出於自願性同意者，得不使用搜索
    票。但執行人員應出示證件，並將其同意之意旨記載於筆錄
    ，刑事訴訟法第131條之1定有明文。所謂「自願性」同意，
    係指同意必須出於同意人自願，非出自於明示、暗示之強暴
    、脅迫。法院對於證據取得係出於同意搜索時，自應審查同
    意之人是否具同意權限，有無將同意意旨記載於筆錄由受搜
    索人簽名或出具書面表明同意之旨，並應綜合一切情狀包括
    徵求同意之地點、徵求同意之方式是否自然而非具威脅性、
    同意者主觀意識之強弱、教育程度、智商、自主之意志是否
    已為執行搜索之人所屈服等加以審酌。
(二)依卷附搜索扣押筆錄所載，警方執行本件搜索之依據，乃為
    上開刑事訴訟法第131條之1同意搜索之規定。然經證人即到
    場協助執行搜索之警員楊錫光於原審時證稱：「卷內同意書
    不是我們要被告簽署，是海巡署‧‧‧海巡署人員是尾隨，
    剛好有人出來，他們就衝進去‧‧‧是先搜索才補簽自願受
    搜索同意書」等語（原審卷121至125頁），核與被告乙○○
    所辯之情節相符。且依卷證資料所示，顯見本件海巡署人員
    於搜索時並未持有搜索票甚明，故堪認本件海巡署人員在無
    搜索票之情形，未先徵得被告乙○○在無搜索票情形下是否
    同意搜索即入內搜索。而卷附之被告乙○○所簽立自願受搜
    索同意書，亦顯係被告乙○○於海巡署人員搜索後始行簽具
    甚明，則本件警察既未持搜索票，復未徵得被告乙○○同意
    ，即自被告住處搜索扣得毒品等物，在程序上顯然與法定搜
    索程序不合，縱被告於搜索後簽立自願受搜索同意書，亦屬
    無從事後補正之事項，本件海巡署人員至被告宜蘭縣羅東鎮
    ○○○路81號執行搜索，顯係違法搜索，查扣之上揭毒品即
    屬非法搜索取得之證據。
(三)按，除法律另有規定外，實施刑事訴訟程序之公務員，因違
    背法定程序取得之證據，其有無證據能力之認定，應審酌人
    權保障及公共利益之均衡維護，刑事訴訟法第185條之4定有
    明文。刑事訴訟，係以確定國家具體刑罰權為目的，為保全
    證據並確保刑罰之執行，於訴訟程序之進行，固有許實施強
    制處分之必要，惟強制處分之搜索、扣押，足以侵害個人之
    隱私權及財產權，若為達訴追之目的而漫無限制，許其不擇
    手段為之，於人權之保障，自有未周，故基於維持正當法律
    程序、司法純潔性及抑止違法偵查之原則，實施刑事訴訟程
    序之公務員不得任意違背法定程序實施搜索、扣押；至違法
    搜索扣押所取得之證據，若不分情節，一概以程序違法為由
    ，否定其證據能力，從究明事實真相之角度而言，難謂適當
    ，且若僅因程序上瑕疵，致使許多與事實相符之證據，無例
    外地被排除而不用，例如案情重大，然違背法定程序之情節
    輕微，若遽捨棄該證據不用，被告可能逍遙法外，此與國民
    感情相悖，難為社會接受，自有害於審判之公平正義，因此
    ，對於違法搜索所取得之證據，為兼顧程序正義及發現實體
    真實，應由法院於個案審理中，就個人基本人權之保障及社
    會安全之維護，依比例原則及法益權衡原則，予以客觀之判
    斷，亦即應就1.違背法定程序之程度。2.違背法定程度時之
    主觀意圖（即實施搜索扣押之公務員是否明知違法並故意為
    之）。3.違背法定程序時之狀況（即程序之違反是否有緊急
    或不得已之情形）。4.侵害犯罪嫌疑人或被告權益之種類及
    輕重。5.犯罪所生之危險或實害。6.禁止使用證據對於預防
    將來違法取得證據之效果。7.偵審人員如依法定程序，有無
    發現該證據必然性。8.證據取得之違法對被告訴訟上防禦不
    利益之程度等情狀予以審酌，以決定應否賦予證據能力。
(四)從而，法院就本件考量程序正義及實體真實，同時斟酌個人
    基本人權保障及社會安全之維護，且依比例原則及法益權衡
    原則，客觀綜合判斷，認本件員警違法搜索執行對於刑事訴
    訟法之令狀搜索之程序正義危害甚大，執行時未先取得搜索
    票，且未經被告同意即大舉搜索，且警員前已依通訊監察保
    障法規定對於被告乙○○實施通訊監察，其顯非有不能事先
    請得搜索票之情形，其所侵害之法益係屬憲法所保障隱私權
    權益，如不禁止使用該違法搜索取得證據，將無法導正未來
    執行搜索執行搜索之警員遵循法律要件執行而有效預防將來
    違反取得證據之效果，以及違法搜索取得之證物已對被告訴
    訟上防禦權造成不利益等客觀綜合判斷，法院認本件違法搜
    索衍生取得之扣案物，不具有證據能力，亦即不得以本案違
    法搜索之結果，作為認定本件被告犯罪之證據。
乙、實體部分：
一、訊據上訴人即被告（下稱被告）乙○○、甲○○二人，矢口
    否認有販賣第一級毒品犯行，被告乙○○先後辯稱：其沒有
    販賣海洛因，電話也不是被告在接聽，證人李玟慧游增華說
    是與被告合資購買，也就是轉讓云云；被告甲○○則辯稱：
    伊並未與被告乙○○共同販賣海洛因，僅轉交毒品給吳銀河
    一次，其他人則沒有交付毒品云云。惟查：
(一)上開犯罪事實，業據證人吳銀河、游增華、吳政穎、李玟慧
    分別於96年5 月18日、7月4日偵查中，就如附表一、二所示
    時間地點，向被告乙○○或向被告乙○○甲○○購買第一級
    毒品海洛因等情，均證述明確（1996號偵查卷），而吳銀河
    、游增華、李玟慧經採尿送驗後，有嗎啡陽性反應，有臺灣
    尖端先進生技醫藥股份有限公司濫用藥物檢驗報告及姓名代
    碼編號表附卷可參（1996號偵查卷85、89、91頁），並有通
    聯調閱查詢單、通訊監察譯文在卷可稽，復有第一級毒品海
    洛因12小包扣案可證，事證已甚明確。又上開扣案之海洛因
    經送法務部調查局鑑定之結果，確含第一級毒品海洛因成分
    （含被告乙○○違法搜索扣押而得之第一級毒品海洛因9 包
    ，共計21包，合計淨重21.08公克，純度38.82％、純質淨重
    8.18公克），有法務部調查局鑑定通知書在卷可稽（原審卷
    53頁），是上開查獲毒品、游增華等人有施用海洛因等情，
    均堪信為真實。
(二)上開證人於偵查及原審時雖偶有供述不一、翻異前詞或詳細
    程度有別之情形，惟經法院詳加審酌，仍堪為被告不利認定
    ，理由如下：
  1.證人吳銀河於偵查中具結證稱：「毒品是跟姐仔拿的，她都
    叫別人送貨，昨天是甲○○送的，是從4月初開始用電話000
    0000000聯絡，都是她本人接的‧‧‧96年4月初開始購買，
    最後1次是昨日的前幾天，買了約4、5 次，每次買2千至3千
    元，都是站前南路她住處樓下送貨，都是她派人拿給我」等
    語（1996號偵查卷18至20頁），與伊於原審時證述：「向乙
    ○○買海洛因，從4 月中旬開始跟她買，買過4、5次‧‧‧
    被查獲那次是先打0000000000號電話，地點就約在公園再過
    去一點」等語（原審卷137頁至141頁），就以0000000000號
    行動電話與被告乙○○聯絡，並向被告乙○○購買海洛因之
    時間、地點等情所述均相符合，並有通訊監察譯文在卷可按
    ，自堪信證人吳銀河所為之證述為真實，被告乙○○甲○○
    辯稱未販賣海洛因予吳銀河云云，核屬卸責之詞，不足採信
    。故被告乙○○確有於附表一編號1 所示時間、地點、方式
    ，以每次2 千元代價，販賣第一級毒品予證人吳銀河四次，
    並取得附表一編號1 所示販賣毒品所得，及被告乙○○甲○
    ○有於附表二編號1所示時間、地點，以3千元代價共同販賣
    第一級毒品海洛因予吳銀河一次，而屬未遂，均堪認定。
  2.證人游增華於偵查中具結證稱：「我用我的手機0000000000
    打乙○○0000000000號手機，都是他本人接的‧‧‧今年4
    月初開始購買，最後1次是昨日（指96年5月17日），買了約
    10次，每次買2、3千元，都在站前南路她住處交貨，都是她
    本人拿給我的」等語（1996號偵查卷29頁、30頁），與伊於
    原審時證稱：「我有跟乙○○拿毒品，是用錢跟她拿，次數
    忘記了，每次都是1千、2千元，偵查中所述實在，有時候上
    去2樓直接跟乙○○拿，甲○○就最後1次拿給我‧‧‧最後
    1 次是甲○○拿下來給我，是我電話先聯繫乙○○，我到之
    後，甲○○拿下來給我，他只有拿1 次給我」等語相符（原
    審卷133至137頁）。雖證人游增華就購買毒品之次數、金額
    所述有所出入，然人之記憶本屬有限，對之前發生的細節無
    法全數記憶，尤以施用毒品者記憶又較常人為差，因而對於
    取得毒品之來源即向誰購買固尚可記憶，然對於購買毒品之
    次數、數額及每次購買金額則往往無法肯定，此乃可理解的
    事。兼以市面上零售毒品率皆小包裝，而購買者每次數量又
    不一定，加以訊問者、記錄者均非同一人，因而施用者往往
    因時地不同，對購買之時間、金額、次數之陳述有些許差異
    ，乃人之常情，更可見伊證述未經修飾，而堪採信。
  3.參以被告乙○○所持用0000000000號行動電話與游增華所用
    0000000000號行動電話於96年5月17日下午3時11分通訊監察
    譯文內容所示「B：我在樓下啦。A：是。B：我拿3千啦，你
    叫人拿來給我。A：3千喔。B：我車子沒地方停，對啊。A：
    喔，好。（A指乙○○、B 指游增華）」（1996號偵查卷123
    頁通訊監察譯文），核與證人游增華所述最後一次是甲○○
    交付等情相符，自堪信證人游增華所述為真，故被告乙○○
    、甲○○辯稱並未販賣毒品予證人游增華云云，不足採信。
    被告乙○○確有於附表一編號2 所示時間、地點、方式，以
    每次2 千元代價，販賣第一級毒品予證人游增華九次，被告
    乙○○甲○○確有於附表二編號3所示之時間、地點，以3千
    元之代價，共同販賣第一級毒品海洛因予證人游增華一次，
    並分別取得如附表一編號2、附表二編號3所示之販賣所得，
    均堪以認定。
  4.證人李玟慧雖於原審時翻異前詞改稱：「係與乙○○合資跟
    1個大哥買，偵查中陳述係因毒癮發作」云云（原審卷203至
    208 頁），然查，證人李玟慧於偵查中已具結證稱：「毒品
    是跟姐仔乙○○拿的，我用公共電話打乙○○0000000000號
    手機，都是甲○○接的，我去乙○○住處拿，他們2 個都有
    拿毒品給我，錢也是交給他們，今年4月初開始購買，最後1
    次是5月15日，買了約10次，每次買1千元，都在站前南路她
    住處交貨，都是她或甲○○拿給我的」等語明確（1996號偵
    查卷24頁），就向被告乙○○甲○○購買毒品海洛因之時間
    、地點、次數、金額及如何聯絡與交付毒品等情，證述相當
    具體明確，顯無因毒癮發作而有意識不清之情形。以李玟慧
    於偵查時距案發時日較近，記憶較為深刻，可立即反應所知
    ，不致因時隔日久而遺忘案情，亦較無來自被告壓力而出於
    虛偽不實之指證，或有事後串謀而故為迴護被告之機會，故
    證人李玟慧於偵查中所為證述堪可採信。證人李玟慧雖改稱
    係合資購買云云，然以海洛因毒品價格係屬昂貴，取得不易
    ，且為政府嚴予查緝之犯罪，凡為販賣者，苟無利可圖，應
    無甘冒被查緝法辦重刑之危險，平白無端義務為該買賣工作
    ，而以被告乙○○甲○○與證人李玟慧並非親故至交，苟無
    利得，被告2 人豈會甘冒重刑之風險，一再提供證人李玟慧
    取得海洛因之理。況且，證人李玟慧若確係與被告二人合資
    購買海洛因，對於合資購買之金額、數量應有一定之認識，
    然證人李玟慧對於合資之數量、金額等節，均不清楚，實與
    常情有違，故證人李玟慧於原審時改稱渠係與被告二人合資
    購買海洛因云云，顯不足採，應以證人李玟慧於偵查中證述
    之情節可採信，故被告乙○○、甲○○於附表二編號2 所示
    之時間、地點，以每次1 千元代價，共同販賣海洛因予證人
    李玟慧10次，而取得販賣第一級毒品海洛因所得之1 萬元，
    堪以認定。
  5.證人吳政穎於原審時改證稱：「我是拿錢給乙○○，她去跟
    別人拿，然後給我，我沒有直接跟她購買毒品」云云（原審
    卷128至133頁），然依證人吳政穎於偵查中結稱：「我跟乙
    ○○買過2次，每次1萬到1萬5千元，我以電話聯絡，或直接
    去羅東鎮○○○路81號樓下附近等他們下來，都是甲○○下
    來‧‧‧尚積欠1萬5千元的毒品錢未還」等語（1996號偵查
    卷167、168頁），就向被告乙○○甲○○購買毒品情節敘述
    具體明確，參酌證人吳政穎於偵查時距案發時日較近，記憶
    較為深刻，可立即反應所知，不致因時隔日久而遺忘案情，
    亦較無來自被告壓力而出於虛偽不實之指證，或有事後串謀
    而故為迴護被告之機會，故證人吳政穎於偵查中所為之證述
    堪可採信。證人吳政穎雖於審理時改稱係交錢給被告乙○○
    請她向別人拿云云，然依證人吳政穎前於偵查中證述尚積欠
    被告毒品錢未還等情觀之，若證人吳政穎確係將錢交予被告
    後再由被告向他人調貨，即不可能有積欠款項未給付之情形
    。以海洛因毒品之價格係屬昂貴，取得不易，且為政府嚴予
    查緝之犯罪，凡為販賣者，苟無利可圖，應無甘冒被查緝法
    辦重刑之危險，平白無端義務為該買賣工作，而被告與證人
    吳政穎間，並非親故至交，苟無利得，被告豈會甘冒重刑之
    風險，一再提供證人吳政穎取得海洛因之理，故堪認被告販
    入海洛因之價格必較販出之價格低廉，或以同一價格而減少
    海洛因之份量，而有從中賺取差額利潤圖利之意圖及事實，
    此應屬合於論理法則，且不違背社會通常經驗之理性判斷，
    故證人吳政穎於原審時始改稱並非向被告購買海洛因云云，
    顯與常情不符，不足採取，應以證人吳政穎前於偵查中證述
    情節可採，則被告2人確有於附表二編號4所示時間、地點，
    以每次1萬5千元代價販賣海洛因予證人吳政穎2 次，而取得
    如附表二編號4所示之販毒所得，亦堪認定。
(三)綜上，被告乙○○有於附表一所示時間地點販賣第一級毒品
    予附表一所示吳銀河、游增華，有與甲○○於附表二所示時
    間地點共同販賣第一級毒品予附表二所示吳銀河、李玟慧、
    游增華、吳政穎等情，均堪認定。被告乙○○辯護人請求傳
    喚林茂春作證，但依該待證事實，及上開四位證人於偵查、
    原審所述，核無必要，辯護人另請求再詰問吳銀河、游增華
    ，經核亦非必要。再查，販賣第一級毒品行為，非可公然為
    之，亦無公定價格，不論任何包裝，均可任意分裝增減分量
    ，而每次買賣價量，亦可能隨時依雙方間之關係深淺、資力
    、需求量及對行情認知、來源是否充裕、查緝是否嚴緊，購
    買者被查獲時供述購買對象可能性風險之評估等，因而異其
    標準，並機動調整，非可一概而論，販賣利得除經坦承犯行
    或價量俱臻明確外，委難察得實情，販賣之人從價差或量差
    中牟利方式雖異，其意圖營利非法販賣行為則一，是除非別
    有事證，足認係按同一價量委買、轉售或無償贈與，確未牟
    利外，尚難執此認非法販賣之證據有所未足，致使知過坦承
    者難辭重典，飾辭否認者反得僥倖，而失情理之平。以本件
    而論，證人吳銀河、游增華、李玟慧、吳政穎等自被告二人
    處取得毒品多次，被告亦供稱與證人間僅係認識朋友，交情
    普通，則被告苟無利潤可圖，衡情應無甘冒遭查緝法辦重刑
    風險，而多次頻繁交付第一級毒品與他人之理。從而，被告
    二人雖未供出販入毒品價格，但被告顯具有營利意圖，洵堪
    認定。綜上所述，本件事證明確，被告所辯上情，係卸責之
    詞，不足採信，其等二人上開犯行均堪認定，應依法論科。
二、核被告乙○○基於販售營利之意圖而將海洛因售予如附表一
    及附表二編號2、3、4 所示之人所為，係犯毒品危害防制條
    例第4條第1項販賣第一級毒品罪。核被告甲○○基於販賣營
    利之意圖而將海洛因販售予如附表二編號2、3、4 所示之人
    所為，係犯毒品危害防制條例第4條第1項販賣第一級毒品罪
    。被告乙○○甲○○就附表二編號1 所為，因未即取款即為
    警查獲，而屬未遂，應係犯毒品危害防制條例第4條第6項第
    1 項販賣第一級毒品未遂罪，並依法減輕其刑。公訴人認附
    表二編號1 部分，為販賣第一級毒品既遂，尚有未洽。被告
    乙○○甲○○間，就附表二所示犯行，有犯意聯絡及行為分
    擔，均為共同正犯。被告乙○○甲○○販賣第一級毒品海洛
    因前後，持有海洛因低度行為，應為販賣高度行為所吸收，
    均不另論罪。被告乙○○、甲○○所犯上開販賣毒品罪與施
    用毒品罪間（均經原審判處罪刑，於本院撤回上訴），係犯
    意各別，行為互殊，應予分論併罰。被告甲○○因施用毒品
    案件，經原審判處有期徒刑8月、3月，定應執行刑10月確定
    ，於94年11月7日入監執行，於95年8月29日縮刑期滿執行完
    畢，有卷附臺灣高等法院被告前案紀錄表可按，其於有期徒
    刑之執行完畢後，五年以內再犯有期徒刑以上之罪，核為累
    犯，依法加重其刑（販賣第一級毒品罪法定本刑為死刑、無
    期徒刑之部分，依法不得加重其刑）。又查，本件被告二人
    販毒對象僅四人，並非不特定民眾，姑念其等二人並無販賣
    毒品前科，對重典之認識難謂深切，各次所販賣海洛因數量
    尚微，所圖得利益非鉅，所為與販賣毒品數量達數公斤以上
    之嚴重危害社會治安情形仍有不同，兼以本案零星交易，其
    惡性尚與大量走私進口或長期販賣毒品所謂「大盤」或「中
    盤」之毒梟有間，此觀諸上開證人之證言自明，倘不論所犯
    情節輕重，而一律論處本罪法定本刑死刑或無期徒刑，自屬
    猶嫌過重，本院參酌上情及其等素行、犯罪動機、目的、手
    段及造成社會整體侵害程度，認被告所為之犯罪情節等各項
    情狀，若以其等所犯與本件最輕法定刑無期徒刑相較，客觀
    上以一般國民生活經驗法則為之檢驗，足以引起一般人同情
    。準此，衡諸被告整體犯罪動機、目的、手段、情節、素行
    及其對社會整體防衛機制之破壞等一切情狀，本院認被告所
    犯本罪確尚存有足資憫恕之處，即令其處以法定最低刑度，
    猶嫌過重，依刑法第59條規定酌減其刑，甲○○部分並依法
    先加後減之（其中，被告二人未遂部分，依法遞減）。死刑
    減輕者為無期徒刑，無期徒刑減輕者為二十年以下十五年以
    上有期徒刑，刑法第64條第2項、第65條第2項定有明文。
三、次按，所謂集合犯，則指數犯罪構成要件中，本即預定有數
    個同種類之行為將反覆實行，雖其特質為行為含有反覆實行
    複數行為而評價為包括一罪，但並非所有反覆實行之行為，
    皆一律認為包括一罪，仍須從行為人之主觀犯意自始基於概
    括性，行為之時空上具有密切關係，且依社會通念，認為屬
    包括一罪為合理適當時，才足以構成；否則應依併合處罰。
    被告二人既均矢口否認犯行，自無從認定行為人主觀上自始
    預定有數個同種類之販毒行為將反覆實行；並且被告多次販
    賣海洛因，致毒品氾濫，嚴重危害國人身心健康之犯罪結果
    ，依社會通念，難認評價為包括一罪為合理適當（最高法院
    96年台上字第1850號、3531號、4969號、5568號、5945號判
    決參照）。原審經審理結果，認被告二人此部分罪證明確，
    予以論科，固非無見。但查，原審認【查，販賣毒品本身即
    具反覆、延續之行為特徵，如係在密接之一定時、地持續實
    行之複次行為，倘依社會通念，於客觀上認為符合一個反覆
    、延續性之行為觀念，則於刑法評價上，屬學理上所稱包括
    一罪之「集合犯」，為實質上一罪。本件被告乙○○及甲○
    ○在密接之時間及相同之地點販賣毒品，顯均係基於反覆實
    行之犯意，持續實行複次之販賣毒品行為，依前開說明，應
    均僅成立一販賣第一級毒品罪】，核與上開論述有出入，難
    以採取，自有違誤。又毒品包裝與毒品本身可析離，此有上
    開鑑定報告可稽，原審就被告被查獲毒品，均沒收銷燬，而
    未加區分，亦有未合。被告二人提起上訴，否認上開犯行，
    核為無理由，但原判決既有上開可議，即屬無可維持，應由
    本院就此販賣暨定應執行刑部分均撤銷改判。爰審酌被告二
    人之素行、智識程度，施用毒品後為一己私利而多次販售具
    成癮性、濫用性、侵害性之第一級毒品以營利之犯罪動機、
    目的、手段，傷害他人身心健康，助長社會不良風氣，及其
    販賣毒品次數、所得，並審酌被告於犯後態度等一切情狀，
    分別各量處如附表一、附表二及附表二所示之刑，並分別定
    乙○○、甲○○執行刑為有期徒刑十六年六月、十五年八月
    ，以示懲儆。
四、按，刑罰法令關於沒收之規定，可分為職權沒收及義務沒收
    ，職權沒收係指法律規定與犯人及犯罪有關之某種物品得為
    沒收時，法院於宣告主刑時，得依職權斟酌決定之，學理上
    稱為「相對沒收」，即對於犯人所有供犯罪所用、供犯罪預
    備或因犯罪所得之物，沒收與否，授權法院依職權便宜行事
    ；義務沒收則係指法律規定與犯人及犯罪有關之某種物品應
    予沒收時，法院即有義務依法宣告沒收，學理上稱為「絕對
    沒收」，遇有上述情形，有主刑存在，不問檢察官有無聲請
    ，法院即有義務依法宣告沒收，並無斟酌之餘地。又，毒品
    危害防制條例第19條第1 項規定：「其供犯罪所用或因犯罪
    所得之財物，均沒收之」，以屬於犯人者為限，始得宣告沒
    收，即供犯罪所用或因犯罪所得之財物若非犯人所有，或已
    非犯人所有，即無予以宣告沒收之餘地。經查：
  1.警方當場在被告甲○○身上所查獲扣案之第一級毒品海洛因
    12小包，係查獲第一級毒品海洛因，應依毒品危害防制條例
    第18條第1 項前段規定，諭知沒收銷燬之。該包裝袋12個，
    應依同條例第19條第1 項規定，宣告沒收。至在被告乙○○
    住處違法搜索所扣得之第一級毒品海洛因9 包及第二級毒品
    安非他命1 包（毛重0.74公克），其扣案過程既因違法搜索
    取得，而經法院認定無證據能力，且乙○○施用安非他命，
    亦經原審判處無罪，並無起訴犯罪事實可言，該9 包難認與
    販賣毒品，有直接關連，是該扣得第一級毒品海洛因9 包及
    第二級毒品安非他命1 包，均無從依毒品危害防制條例第18
    條第1項前段之規定，諭知沒收銷燬。
  2.被告乙○○、甲○○販賣第一級毒品所得財物分別為5萬4千
    元、2萬8千元，雖均未扣案，應依毒品危害防制條例第19條
    第1項規定，宣告沒收（被告乙○○與甲○○共同販賣所得2
    萬8 千元之部分應連帶沒收），如全部或一部不能沒收時，
    以其財產抵償之。
  3.在被告乙○○住處違法搜索扣得門號0000000000號行動電話
    1 支（含SIM卡1張），雖經證人吳銀河、李玟慧、游增華、
    吳政穎證述為其販賣毒品時之聯絡工具，然被告乙○○供承
    僅為其持有，而為其男友所有，依上開說明，爰不為沒收之
    諭知。在被告甲○○身上所查獲之現金3272元、名片盒1 個
    及行動電話1 支，被告甲○○否認為供本件犯罪或所得之物
    ，亦無其他積極證據證明上開扣得之物係供被告販賣或施用
    毒品所用及犯罪所得之物，爰不為沒收諭知。其餘於被告乙
    ○○住處所扣得之現金10613元、裝毒品塑膠盒1個、裝毒品
    鐵盒1個、針筒11支、電子秤2個、毒品殘渣袋、毒品攪拌匙
    5支、毒品分裝袋5 包、葡萄糖1包、裝工具紙盒及裝針筒皮
    包各1個、帳冊5本、吸食器1個、純度檢驗器1台及行動電話
    3 支，均係因違法搜索取得，而無證據能力，又無從由其他
    證據認定係被告犯本案所用或所得之物，自不得宣告沒收，
    附此敘明。
五、公訴意旨另以：
(一)被告甲○○於附表一編號1、2所示時間地點，與被告乙○○
    共同販賣第一級毒品海洛因予附表一編號1、2所示之人，因
    認被告甲○○此部分涉犯毒品危害防制條例第4條第1項販賣
    第一級毒品罪嫌。本件公訴人認被告甲○○涉犯上開罪嫌，
    無非係以證人吳銀河、游增華之證述為據。按犯罪事實應依
    證據認定，無證據不得認定犯罪事實，刑事訴訟法第154 條
    第2項定有明文。訊據被告甲○○，堅決否認有附表一編號1
    、2所示時間地點，販賣第一級毒品海洛因予附表一編號1、
    2所示人之犯行，並辯稱：伊並未販賣毒品予該等人等語。
(二)經查：
  1.證人吳銀河於偵查中證稱：「毒品是跟姐仔拿的，他都叫別
    人送貨，昨天是甲○○送的」等語（1996號偵查卷18至20頁
    ），核與伊於原審時證稱：「我跟乙○○買毒品4、5次，最
    後1 次是甲○○，前幾次的人我不認識」等語相符（原審卷
    139頁筆錄），故依證人吳銀河所述，除96年5月17日為警查
    獲該次，為被告甲○○交付第一級毒品海洛因外，證人吳銀
    河前向被告乙○○購買海洛因時，交付毒品者均非被告甲○
    ○，故尚不足依證人吳銀河所述而遽認被告甲○○有於附表
    一編號1所示時地，參與共同販賣海洛因之犯行。
  2.證人游增華於原審時證稱：「我有跟乙○○拿毒品，是用錢
    跟他拿，有時候上2樓直接跟乙○○拿，甲○○就最後那1次
    拿給我」等語（原審卷134 頁筆錄），故依證人游增華所證
    述，除最後1次96年5月17日外，證人游增華前向被告乙○○
    購買海洛因時，交付毒品者均非被告甲○○，故亦不能逕依
    證人游增華之證述，即遽認被告甲○○有於附表一編號2 所
    示之時地共同販賣第一級毒品海洛因予證人游增華之犯行。
    公訴意旨遽依上開證人之證述，即認被告甲○○涉犯附表一
    所示之犯行，即有未合。此外，查無其他證據證明被告甲○
    ○確有公訴人所指附表一之犯行，惟公訴意旨認此部分與前
    揭論罪科刑之附表二所示之罪間，有實質上一罪之關係，爰
    不另為其無罪之諭知。
六、乙○○施用第二級毒品無罪，上訴駁回部分：
(一)公訴意旨另以：被告乙○○自96年5月16日起至96年5月17日
    ，在宜蘭縣羅東鎮○○○路81號3 樓等處，施用第二級毒品
    安非他命多次，因認被告乙○○另涉犯毒品危害防制條例第
    10條第2項之施用第二級毒品罪嫌。
(二)按，犯罪事實應依證據認定，無證據不得認定犯罪事實，刑
    事訴訟法第154條第2項定有明文。又事實認定，應憑證據，
    如未能發現相當證據，或證據不足以證明，自不能以推測或
    擬制之方法，為裁判基礎；且認定不利於被告之事實須依積
    極證據，苟積極證據不足為不利於被告事實之認定時，即應
    為有利於被告之認定；認定犯罪事實所憑之證據，雖不以直
    接證據為限，間接證據亦包括在內，然而無論直接證據或間
    接證據，其為訴訟上之證明，須於通常一般之人均不致有所
    懷疑，而得確信其為真實之程度者，始得據為有罪之認定，
    倘其證明尚未達到此一程度，而有合理之懷疑存在而無從使
    事實審法院得有罪之確信時，即應由法院為諭知被告無罪之
    判決（最高法院40年台上字第86號、30年台上字第816 號、
    76年台上字第4986號判例參照）。
(三)本件公訴人認被告乙○○涉犯施用第二級毒品罪嫌，無非係
    以被告乙○○之尿液檢驗報告為據。訊據被告，固坦承有施
    用第二級毒品安非他命等情。然查，依被告乙○○於96年5
    月17日所採集尿液之檢驗報告所示，被告乙○○尿液之安非
    他命及甲基安非他命均呈陰性反應，此有臺灣尖端先進生技
    醫藥股份有限公司濫用藥物檢驗報告及姓名代碼編號表在卷
    可參（1996號偵查卷81頁），故本件除被告乙○○自白外，
    並無其他積極證據可資佐證被告乙○○有施用第二級毒品安
    非他命之事實，尚難遽予認定被告乙○○有施用第二級毒品
    安非他命之犯行，揆諸前揭說明，就上開部分自應為乙○○
    無罪判決之諭知。
(四)檢察官上訴意旨略稱：
  1.惟按，除法律另有規定外，實施刑事訴訟程序之公務員因違
    背法定程序取得之證據，其有無證據能力之認定，應審酌人
    權保障及公共利益之均衡維護，刑事訴訟法第158條之4定有
    明文。又刑事訴訟，係以確定國家具體之刑罰權為目的，為
    保全證據並確保刑罰之執行，於訴訟程序之進行，固有許實
    施強制處分之必要，惟強制處分之搜索、扣押，足以侵害個
    人之隱私權及財產權，若為達訴追之目的而漫無限制，許其
    不擇手段為之，於人權之保障，自有未周。故基於維持正當
    法律程序、司法純潔性及抑止違法偵查之原則，實施刑事訴
    訟程序之公務員不得任意違背法定程序實施搜索、扣押；至
    於違法搜索、扣押所取得之證據，若不分情節，一概以程序
    違法為由，否定其證據能力，從究明事實真相之角度而言，
    難謂適當，且若僅因程序上之瑕疵，致使許多與事實相符之
    證據，無例外地被排除而不用，例如案情重大，然違背法定
    程序之情節輕微，若遽捨棄該證據不用，被告可能逍遙法外
    ，此與國民感情相悖，難為社會所接受，自有害於審判之公
    平正義。因此，對於違法搜索、扣押所取得之證據，除法律
    另有規定外，為兼顧程序正義及發現實體真實，應由法院於
    個案審理中，就個人基本人權之保障及公共利益之均衡維護
    ，依比例原則及法益權衡原則，予以客觀之判斷，亦即宜就
    (一)違背法定程序之程度。(二)違背法定程序時之主觀意圖（即
    實施搜索、扣押之公務員是否明知違法並故意為之）。(三)違
    背法定程序時之狀況（即程序之違反是否有緊急或不得已之
    情形）。(四)侵害犯罪嫌疑人或被告權益之種類及輕重。(五)犯
    罪所生之危險或實害。(六)禁止使用證據對於預防將來違法取
    得證據之效果。(七)偵審人員如依法定程序，有無發現該證據
    之必然性。(八)證據取得之違法對被告訴訟上防禦不利益之程
    度等情狀予以審酌，以決定應否賦予證據能力（最高法院93
    年台上字第664號判例意旨參照）。
  2.本件承辦員警雖未取得搜索票，然因一般販賣毒品者均係在
    極秘密且迅速之情形下完成交易，警方於查緝販賣毒品之案
    件確有其時間上之急迫性，稍縱即逝，本件承辦員警係先查
    獲同案被告甲○○後，再依同案被告甲○○之供述而前往盤
    查被告乙○○，而被告乙○○早已在承辦員警之監控之中，
    無論依法定程序搜索與否均不難查察該址住處內藏有海洛因
    及安非他命，警方係被告乙○○開門後方進入屋內，才在被
    告乙○○上址住處發現海洛因及安非他命，始進而逮捕乙○
    ○，況被告乙○○事後亦有在自願受搜索同意書上簽名，同
    意警方搜索，實難認執行逮捕之承辦員警主觀上有何欲侵犯
    被告乙○○權利之不法意圖，且違背之法定程序情節亦尚非
    重大，況此亦無礙於被告乙○○之攻擊防禦，復從基本人權
    保障與社會安全保障兩個理念相調和之方向考量，並依比例
    原則及法益權衡原則斟酌此違法搜索程序所侵害被告乙○○
    權益之輕重、對被告乙○○訴訟上防禦不利益之程度及販賣
    海洛因嚴重戕害他人身心，並間接衝擊社會治安等各種情形
    ，為避免僅因上開程序上非重大之瑕疵，致使與事實相符之
    證據被排除，而使狡黠之徒動輒利用執法人員一時之疏忽而
    逍遙法外，是應認上開證據具證據能力為宜。
  3.本件被告乙○○之尿液送驗雖均呈安非他命及甲基安非他命
    陰性反應，惟本件除被告乙○○之自白外，尚有扣案之第二
    級毒品安非他命1小包（毛重0.74公克）、吸食器1個等物在
    卷可資佐證，已足堪認被告乙○○有施用第二級毒品之事實
    。退步言之，按檢察官就犯罪事實一部起訴者，其效力及於
    全部，施用毒品與持有毒品間具有吸收關係，為實質上之一
    罪，檢察官起訴施用毒品犯行當然已對持有部分起訴，法院
    依審判不可分之原則，自應就持有部分審理，原審遽於無罪
    之判決，似稍嫌速斷。
(五)惟查，本件起訴犯罪事實，並未有販賣安非他命之情節，而
    被告乙○○被訴施用安非他命之事實，亦經原審判處無罪在
    案，則單單查獲該安非他命，是否足認係供被告施用，已非
    無疑。況且，本案係監聽在先，警方人員應可事先依法搜索
    ，卻違法搜索在後，則查獲安非他命部分，自堪認定無證據
    能力，是本案既無施用安非他命之事實，檢察官猶以被告應
    有持有安非他命犯行，以上情指摘原判決此部分不當，核非
    可取，其上訴為無理由，自應予駁回。
據上論斷，應依刑事訴訟法第369條第1項前段、第364條、第368
條、第299條第1項前段，毒品危害防制條例第4條第1 項、第6項
、第18條第1項前段、第19條第1項，刑法第11條前段、第28條、
第47條第1項、第25條第2項、第59條、第51條第5 款，判決如主
文。
本案經檢察官陳國鳴到庭執行職務。
中    華    民    國    97    年    6     月    11    日
                  刑事第十四庭審判長法  官  陳志洋
                                    法  官  吳啟民
                                    法  官  蔡聰明
以上正本證明與原本無異。
施用毒品部分，檢察官及被告乙○○，均不得上訴。
販賣毒品部分，檢察官及兩位被告，如不服本判決，應於收受送
達後十日內均得向本院提出上訴書狀，其未敘述上訴之理由者並
得於提起上訴後十日內向本院補提理由書（均須按他造當事人之
人數附繕本）。
                                    書記官  陳建邦
中    華    民    國    97    年    6     月    11    日
附表一：
┌──┬───┬────┬───┬───┬──────┬────┐
│編號│時間  │交易對象│地點  │交易之│販賣毒品方式│販賣毒品│
│    │      │        │      │次數（│            │所得金額│
│    │      │        │      │以最有│            │（新臺幣│
│    │      │        │      │利於被│            │，以最有│
│    │      │        │      │告次數│            │利於被告│
│    │      │        │      │計算）│            │金額計算│
│    │      │        │      │。    │            │）。    │
│    │      │        │      │刑期  │            │        │
├──┼───┼────┼───┼───┼──────┼────┤
│1   │96年4 │吳銀河  │宜蘭縣│4次， │吳銀河以0980│8千元   │
│    │月初某│        │羅東鎮│每次各│419684號行動│每次2 千│
│    │日起至│        │站前南│有期徒│電話撥打0910│元。    │
│    │96年5 │        │路81號│刑十五│447289號行動│        │
│    │月間（│        │乙○○│年。  │電話與乙○○│        │
│    │17日以│        │住處樓│      │聯絡，乙○○│        │
│    │前）止│        │下    │      │以每次2 千元│        │
│    │      │        │      │      │之代價，販賣│        │
│    │      │        │      │      │第一級毒品海│        │
│    │      │        │      │      │洛因予吳銀河│        │
│    │      │        │      │      │4 次，並由不│        │
│    │      │        │      │      │能證明為知情│        │
│    │      │        │      │      │真實姓名年籍│        │
│    │      │        │      │      │不詳之成年人│        │
│    │      │        │      │      │交付予吳銀河│        │
│    │      │        │      │      │。          │        │
├──┼───┼────┼───┼───┼──────┼────┤
│2   │96年4 │游增華  │宜蘭縣│9次， │游增華以0918│1萬8千元│
│    │月初起│        │羅東鎮│每次各│071728號行動│每次2 千│
│    │至5月 │        │站前南│有期徒│撥打00000000│元。    │
│    │17日前│        │路81號│刑十五│89號行動電話│        │
│    │某日止│        │2 樓黃│年。  │與乙○○聯絡│        │
│    │      │        │雲英住│      │，乙○○以每│        │
│    │      │        │處或黃│      │次2 千元代價│        │
│    │      │        │雲英上│      │，販賣第一級│        │
│    │      │        │開住處│      │毒品海洛因予│        │
│    │      │        │樓下  │      │游增華9次。 │        │
│    │      │        │      │      │            │        │
│    │      │        │      │      │            │        │
└──┴───┴────┴───┴───┴──────┴────┘
附表二：
┌──┬───┬────┬───┬───┬──────┬────┐
│編號│時間  │交易對象│地點  │交易之│販賣毒品方式│販賣毒品│
│    │      │        │      │次數（│            │所得金額│
│    │      │        │      │以最有│            │（新臺幣│
│    │      │        │      │利於被│            │，以最有│
│    │      │        │      │告次數│            │利於被告│
│    │      │        │      │計算）│            │金額計算│
│    │      │        │      │。    │            │）。    │
│    │      │        │      │刑期。│            │        │
├──┼───┼────┼───┼───┼──────┼────┤
│1   │96年5 │吳銀河  │宜蘭縣│1次   │吳銀河以0980│尚未取得│
│    │月17日│        │羅東鎮│有期徒│419684號行動│金錢。  │
│    │      │        │站前南│刑十四│電話撥打0910│        │
│    │      │        │路81號│年（販│447289號行動│        │
│    │      │        │乙○○│賣未遂│電話與乙○○│        │
│    │      │        │住處樓│）。  │聯絡，乙○○│        │
│    │      │        │下    │      │甲○○共同以│        │
│    │      │        │      │      │1次3千元代價│        │
│    │      │        │      │      │，欲販賣第一│        │
│    │      │        │      │      │級毒品海洛因│        │
│    │      │        │      │      │予吳銀河，而│        │
│    │      │        │      │      │於甲○○交付│        │
│    │      │        │      │      │第一級毒品海│        │
│    │      │        │      │      │洛因予吳銀河│        │
│    │      │        │      │      │之際，即為警│        │
│    │      │        │      │      │當場查獲而未│        │
│    │      │        │      │      │遂。        │        │
│    │      │        │      │      │            │        │
├──┼───┼────┼───┼───┼──────┼────┤
│2   │96年4 │李玟慧  │宜蘭縣│10次，│李玟慧以公共│1萬元   │
│    │月初起│        │羅東鎮│每次各│電話與091044│每次1 千│
│    │至5 月│        │站前南│有期徒│7289號行動電│元。    │
│    │15日止│        │路81號│刑十五│話之乙○○及│        │
│    │      │        │2樓黃 │年。  │甲○○聯絡，│        │
│    │      │        │雲英住│      │乙○○及黃吉│        │
│    │      │        │處    │      │村共同以每次│        │
│    │      │        │      │      │1 千元之代價│        │
│    │      │        │      │      │，販賣第一級│        │
│    │      │        │      │      │毒品海洛因予│        │
│    │      │        │      │      │李玟慧10次。│        │
│    │      │        │      │      │            │        │
├──┼───┼────┼───┼───┼──────┼────┤
│3   │96年5 │游增華  │宜蘭縣│1次   │游增華以0918│3千元   │
│    │月17日│        │羅東鎮│有期徒│071728號行動│        │
│    │      │        │站前南│刑十五│撥打00000000│        │
│    │      │        │路81號│年。  │89號行動電話│        │
│    │      │        │2樓黃 │      │與乙○○聯絡│        │
│    │      │        │雲英住│      │，乙○○及黃│        │
│    │      │        │處樓下│      │吉村共同以3 │        │
│    │      │        │      │      │千元之代價，│        │
│    │      │        │      │      │販賣第一級毒│        │
│    │      │        │      │      │品海洛因予游│        │
│    │      │        │      │      │增華1次。   │        │
│    │      │        │      │      │            │        │
├──┼───┼────┼───┼───┼──────┼────┤
│4   │96年5 │吳政穎  │宜蘭縣│2次， │吳政穎以電話│1萬5千元│
│    │月初  │        │羅東鎮│每次各│撥打00000000│（另1萬5│
│    │      │        │站前南│有期徒│89號行動電話│千元尚未│
│    │      │        │路81號│刑十五│與乙○○聯絡│交付）  │
│    │      │        │乙○○│年。  │，乙○○及黃│        │
│    │      │        │住處樓│      │吉村共同以每│        │
│    │      │        │下    │      │次1萬5千元之│        │
│    │      │        │      │      │代價，販賣第│        │
│    │      │        │      │      │一級毒品海洛│        │
│    │      │        │      │      │因予吳政穎2 │        │
│    │      │        │      │      │次，惟吳政穎│        │
│    │      │        │      │      │尚積欠乙○○│        │
│    │      │        │      │      │及甲○○1萬5│        │
│    │      │        │      │      │千元之價金。│        │
└──┴───┴────┴───┴───┴──────┴────┘
附表三：
┌─────────┬────────────────┐
│應沒收銷燬或沒收  │      說明及依據                │
├─────────┼────────────────┤
│毒品海洛因十二包  │含違法搜索之九包，合計21包（淨重│
│                  │21.08公克，純質淨重8.18 公克。應│
│                  │扣除該九包）。                  │
│                  │依毒品危害防制條例第18條第1 項，│
│                  │宣告沒收銷燬。                  │
├─────────┼────────────────┤
│包裝袋十二個      │包裝上開毒品所用。（21包，淨重5.│
│                  │06公克）。                      │
│                  │依毒品危害防制條例第19條第1 項，│
│                  │宣告沒收。                      │
└─────────┴────────────────┘
毒品危害防制條例第4條
製造、運輸、販賣第一級毒品者，處死刑或無期徒刑；處無期徒
刑者，得併科新臺幣1千萬元以下罰金。
製造、運輸、販賣第二級毒品者，處無期徒刑或7 年以上有期徒
刑，得併科新臺幣7百萬元以下罰金。
製造、運輸、販賣第三級毒品者，處5 年以上有期徒刑，得併科
新臺幣5百萬元以下罰金。
製造、運輸、販賣第四級毒品者，處3 年以上10年以下有期徒刑
，得併科新臺幣3百萬元以下罰金。
製造、運輸、販賣專供製造或施用毒品之器具者，處1年以上7年
以下有期徒刑，得併科新臺幣1百萬元以下罰金。
前五項之未遂犯罰之。


司法院資訊處製作；財團法人民間司法改革基金會備份。
